【裁判字號】    95,易,593
【裁判日期】    950629
【裁判案由】    傷害
【裁判全文】
臺灣臺南地方法院刑事判決               95年度易字第593號
公  訴  人  臺灣臺南地方法院檢察署檢察官
被      告  乙○○
被      告  戊○○
被      告  甲○○
被      告  丁○○
被      告  丙○○
上二人共同
選任辯護人  林瑑琛律師
上列被告等因傷害案件，經檢察官提起公訴（九十五年度偵字第
六八一一號），本院判決如下：
    主  文
本件公訴不受理。
    理  由
一、公訴意旨略以：被告乙○○、戊○○夫婦及被告丁○○、丙○○夫婦同係在臺南縣七股鄉經營觀光膠筏業之業者，戊○○、丙○○於民國九十五年二月十一日上午十時十五分許，
    在七股鄉龍山村龍海宮內因攬客問題互起口角爭執，戊○○
    、丙○○二人均基於傷害人身體之犯意互毆，戊○○徒手毆
    打丙○○之左手、頭部並將之推倒在地，丙○○則拉扯戊○○之眼鏡並徒手毆打戊○○之臉頰，二人推擠至該宮外後，
    乙○○、乙○○之弟甲○○、丁○○見狀旋均基於傷害人身
    體之犯意加入，丁○○因積怨已久心生不滿，遂猛力拉住乙○○頸部衣領並以牙齒咬傷其右臉頰，乙○○則徒手毆打丁○○之頭、頸部，甲○○上前時則遭丙○○以拳頭毆打其左
    手及臉部，丁○○則以腳踢甲○○之左腳，雙方相互拉扯混
    亂之際，甲○○竟趁丙○○不注意，持不明鐵器朝丙○○之
    臉部毆擊，渠等因上述之互毆及推擠行為，致乙○○因此受
    有右頰咬傷創口及頸項部皮下瘀傷等傷害，戊○○因此受有
    顏面挫傷、右手背挫傷、瘀傷及背部挫傷等傷害，甲○○因
    此受有顏面挫傷、左上肢挫傷及左腳踝挫傷等傷害，丁○○
    因此受有臉、頸、頭皮挫傷及磨損擦傷等傷害，丙○○因此
    受有頭部挫傷併左前額撕裂傷及左前臂血腫等傷害，因認被
    告五人均涉犯刑法第二百七十七條第一項之傷害罪嫌等語。
二、按告訴乃論之罪，告訴人於第一審辯論終結前，得撤回其告
    訴；又告訴經撤回者，應諭知不受理之判決，且得不經言詞
    辯論為之，刑事訴訟法第二百三十八條第一項、第三百零三
    條第三款、第三百零七條分別定有明文。
三、經查，本件告訴人乙○○告訴被告丁○○、告訴人戊○○告
    訴被告丙○○、告訴人丁○○告訴被告乙○○、告訴人丙○○告訴被告甲○○、戊○○、告訴人甲○○告訴被告丙○○
    、丁○○之上開案件，公訴人認被告五人所為均涉犯刑法第
    二百七十七條第一項之傷害罪嫌，依同法第二百八十七條之
    規定，為告訴乃論之罪。本案業經告訴人即被告五人相互達
    成和解並具狀撤回告訴，有臺南縣七股鄉調解委員會調解筆
    錄、撤回告訴狀各一紙在卷足稽，揆諸前揭說明，爰不經言
    詞辯論，逕為不受理之諭知。
據上論斷，應依刑事訴訟法第三百零三條第三款、第三百零七條
，判決如主文。
中    華    民    國    95    年    6     月    29    日
                  刑事第一庭  審判長法  官  沈揚仁
                                    法  官  洪榮家
                                    法  官  張婷妮
以上正本證明與原本無異。
如不服本判決，應於收受送達後10日內向本院提出上訴書狀（應
附繕本）。
                                    書記官  陳姿利
中    華    民    國    95    年    6     月    29    日


司法院資訊處製作；財團法人民間司法改革基金會備份。
